臺灣苗栗地方法院刑事判決　　　　　　　100年度易字第489號
公　訴　人　臺灣苗栗地方法院檢察署檢察官
被　　　告　林振盟
上列被告因竊盜案件，經檢察官提起公訴（100年度偵字第3165
號），本院依簡式審判程序判決如下：
    主  文
林振盟犯竊盜罪，處有期徒刑捌月。又犯竊盜罪，處有期徒刑伍
月。又犯竊盜罪，處有期徒刑伍月。又犯竊盜罪，處有期徒刑伍
月。應執行有期徒刑壹年捌月。
    犯罪事實及理由
一、犯罪事實：
（一）林振盟因向友人陳寶焜借用車號US─6089號自用小貨車遭
      拒，竟意圖為自己不法之所有，基於竊取該車之單一犯意
      ，先於民國100 年4 月28日晚上7 時許，在高雄市○○區
      ○○路350 號陳寶焜住處，徒手竊取掛在牆上之上開小貨
      車鑰匙1 支，得手後，接續於翌日（即29日）凌晨1 時許
      ，在高雄市○○路與民利街口，以該支鑰匙竊取上開小貨
      車，得手後供己代步之用。
（二）林振盟駕駛上開小貨車，分別於下列時、地，竊取公有水
      溝蓋：
 （1）林振盟意圖為自己不法之所有，於100 年5 月29日凌晨0
      時許，在苗栗縣竹南鎮○○○道路旁，徒手竊取苗栗縣竹
      南鎮公所有，由該公所建設課課長張力仁管理之水溝蓋2
      塊，得手後搬到上開小貨車上。
 （2）林振盟又意圖為自己不法之所有，基於接續竊盜之單一犯
      意，先於100 年5 月30日凌晨2 時許，在苗栗縣竹南鎮○
      ○○街樂神遊藝場旁，徒手竊取苗栗縣竹南鎮公所有，由
      該公所建設課課長張力仁管理之水溝蓋2 塊，得手後搬到
      上開小貨車上；接續於同日凌晨2 時10分許，在苗栗縣竹
      南鎮○○街121 號對面路旁，徒手竊取苗栗縣竹南鎮公所
      有，由該公所建設課課長張力仁管理之水溝蓋2 塊，得手
      後搬到上開小貨車上。
 （3）林振盟又意圖為自己不法之所有，於100 年6 月1 日凌晨
      2 時許，在苗栗縣竹南鎮○○路「12214 號」路燈電桿旁
      ，徒手竊取苗栗縣竹南鎮公所有，由該公所建設課課長張
      力仁管理之水溝蓋2 塊，得手後搬到上開小貨車上。
（三）嗣苗栗縣警察局竹南分局竹南派出所員警執行巡邏勤務，
      於100 年6 月1 日凌晨3 時許，在苗栗縣竹南鎮○○街與
      大營路口，發現林振盟駕駛上開小貨車，因車速過快行跡
      可疑，經電腦查詢係失竊車輛，乃通報警網加以圍捕，林
      振盟則加速逃逸，途經苗栗縣竹南鎮○○里○○路256 號
      前棄車逃逸，經警網在該處搜索，發現苗栗縣竹南鎮港墘
      里2 鄰11之1 號大門被打開，警方遂進入屋內逐層搜索，
      最後在屋頂水塔旁，逮捕躲藏之林振盟，警方並在該輛小
      貨車上，發現竹南鎮公所失竊之水溝蓋共8 塊。
（四）案經苗栗縣竹南鎮公所建設課長張力仁訴由苗栗縣警察局
      竹南分局報請台灣苗栗地方法院檢察署檢察官偵查起訴。
二、證據名稱：
（一）被告林振盟於警詢時及偵、審中之自白（參見偵查卷第13
      頁至第20頁、第45頁至第46頁、第49頁至第52頁）─可以
      證明全部之犯罪事實。
（二）被害人張力仁於警詢時之指訴，及出具之贓物認領保管單
      1 紙（參見偵查卷第25頁至第27頁、第32頁）─可以證明
      查獲之水溝蓋8 個，均係苗栗縣竹南鎮公所所有之事實。
（三）被害人陳寶焜於警詢時之陳述，及出具之贓物認領保管單
      1 紙（參見偵查卷第24頁、第24之1 頁、第31之1 一頁）
      ─可以證明被告駕駛之自用小貨車，係偷自其友人之事實
      。
（四）車輛詳細資料1 紙、失車─案件基本資料詳細畫面報表1
      紙、高雄市政府警察局車輛協尋電腦輸入單1 紙、苗栗縣
      警察局車輛尋獲電腦輸入單1 紙（參見偵查卷第33頁至第
      36頁）─可以證明車主有向警方申報車輛失竊之事實。
（五）照片12張（參見偵查卷第37頁至第42頁）─可以證明被告
      被逮捕及行竊水溝蓋地點之事實。
（六）臺灣高等法院被告前案紀錄表、臺灣苗栗地方法院檢察署
      刑案資料查註紀錄表─可以證明被告之素行。
三、量刑理由：
    核被告林振盟所為，均係犯刑法第320 條第1 項之普通竊盜
    罪。被告林振盟於犯罪事實欄（一）之竊取車鑰匙及車輛之
    犯行，因係基於單一竊盜犯意之決定，屬於接續犯。又被告
    林振盟於犯罪事實欄（二）之（2 ）竊取水溝蓋之犯行，因
    相隔只有10分鐘，且被害人均同一，顯係基於單一竊盜犯意
    之決定，於密接之時間內所為，亦應論以接續犯，起訴書認
    被告係兩個竊盜犯行，尚有未洽，附此敘明。被告林振盟先
    後4 次竊盜犯行，犯意各別，每次犯行皆可獨立評價，應分
    論併罰。爰審酌被告林振盟身強體壯，不思努力工作賺取生
    活費用，反好逸惡勞，罔顧道義，先竊取友人使用之小貨車
    ，當作代步及運贓之交通工具，隨後四處竊取公有水溝蓋，
    欲伺機變賣，嚴重破壞當地社會治安，犯後迄今仍未與被害
    人成立民事和解，理應重罰，惟念其犯後能坦白承認，節省
    有限之司法資源，每次犯罪所得財物價值之大小，犯罪情節
    各有輕重等一切情狀，本院再參酌被害人張力仁請求本院對
    被告從重量刑，及檢察官之具體求刑，分別量處如主文所示
    之刑，並定其應執行之刑，以資懲儆。
四、應適用之法條：
（一）刑事訴訟法第273 條之1 第1 項、第299 條第1 項前段、
      第310 條之2、第454條第1項。
（二）刑法第320 條第1 項、第51條第5 款。
（三）刑法施行法第1條之1。
五、本判決係依刑事訴訟法第310 條之2 、第454 條第1 項製作
    ，依法僅記載當事人欄、主文、犯罪事實、證據名稱以及應
    適用之法條，其中犯罪事實部分，依同法第308 條之修正立
    法理由，亦僅記載犯罪構成要件事實，關於刑罰加重事由（
    含累犯在內）免予記載（法院辦理刑事訴訟案件應行注意事
    項第144 點參照），但仍於主文予以表明，並於應適用之法
    條欄予以引用。如不服本判決，應於判決送達之日起10日內
    ，向本院提起上訴。
本案經檢察官林俊杰到庭執行職務。
中    華    民    國  100     年    7     月    19    日
                  刑事第三庭    法  官  柳 章 峰
以上正本證明與原本無異。
如不服本判決應於收受判決後10日內向本院提出上訴書狀，並應
敘述具體理由。其未敘述上訴理由者，應於上訴期間屆滿後20日
內向本院補提理由書( 均須按他造當事人之人數附繕本) 「切勿
逕送上級法院」。告訴人或被害人如對本判決不服者，應具備理
由請求檢察官上訴，其上訴期間之計算係以檢察官收受判決正本
之日期為準。
                                書記官  江 秋 靜
中    華    民    國  100     年    7     月    19    日
附記論罪之法條全文：
刑法第320 條第1 項
意圖為自己或第三人不法之所有，而竊取他人之動產者，為竊盜
罪，處5 年以下有期徒刑、拘役或5 百元以下罰金。